【裁判字號】    98,易,671
【裁判日期】    990120
【裁判案由】    詐欺
【裁判全文】
臺灣桃園地方法院刑事判決               98年度易字第671號
公  訴  人  臺灣桃園地方法院檢察署檢察官
被      告  乙○○
被      告  甲○○
前列二人共同
選任辯護人  周仲鼎律師
被      告  戊○○
上列被告等因詐欺案件，經檢察官提起公訴（97年度偵字第2524
9 號），本院判決如下：
    主  文
乙○○共同意圖為自己不法之所有，以詐術使人將本人之物交付
，累犯，處有期徒刑貳年。
甲○○共同意圖為自己不法之所有，以詐術使人將本人之物交付
，累犯，處有期徒刑壹年拾月。
戊○○無罪。
    事  實
一、乙○○與甲○○2 人係夫妻關係，其等2 人曾於民國95年間
    ，因共同犯詐欺罪，經臺灣高雄地方法院以95年度易字第63
    4 號判決各判處有期徒刑4 月確定，並均於95年9 月6 日易
    科罰金執行完畢。詎乙○○、甲○○均不知悔改，其等2 人
    復與真實姓名年籍不詳之至少各1 名成年女子與1 名不詳之
    成年人組成俗稱「金光黨」之詐欺集團，共同基於意圖為自
    己不法所有之犯意聯絡，於97年6 月18日下午1 時10分許，
    在桃園縣八德市○○路○ 段332 號前，由乙○○及另名真實
    姓名年籍不詳之人，分別駕駛不知情之戊○○及周明德（周
    明德部分，經臺灣桃園地方法院檢察署檢察官以97年度偵字
    第25249 號為不起訴處分）名下之車牌號碼6203-TK 、6472
    -UT 自用小客車作為犯罪之交通工具，甲○○扮演貴婦人，
    另1 名年籍不詳之成年女子扮演瘋女人，而由甲○○主動與
    丙○○○搭訕，並向其誑稱：「她（指瘋女人）笨笨的，拿
    錢給小白臉花；不如我們一起騙她的錢，再拿出來做愛心善
    事，我們一起比比看誰的錢多，輸的人就把錢給對方。」致
    丙○○○陷於錯誤，返家拿取郵局存摺至郵局領取新台幣（
    下同）210 萬元。而尾隨於丙○○○身後之6472-UT 自用小
    客車上之人，分別下車監視丙○○○之行動，擔任把風、接
    應，而為犯罪之分工。待丙○○○領取上開現金搭上6203-T
    K 自用小客車之際，乙○○、甲○○即以預藏由報紙包裹之
    鋁箔包飲料4 瓶，暗中掉包，並騙丙○○○下車，以詐得丙○○○之210 萬元後逃逸。
二、案經丙○○○訴由桃園縣政府警察局八德分局報請臺灣桃園
    地方法院檢察署檢察官偵查起訴。
    理  由
壹、證據能力之判斷：
一、按被告以外之人於審判外之陳述，雖不符前四條（即刑事訴
    訟法第159 條之1 至之4 關於傳聞例外之規定）之規定，而
    經當事人於審判程序同意作為證據，法院審酌該言詞陳述或
    書面陳述作成時之情況，認為適當者，亦得為證據。刑事訴
    訟法第159 條之5 第1 項定有明文。
二、被告乙○○、甲○○、戊○○於本院審理時對於檢察官所提
    出之證據方法，均未爭執證據能力，並同意作為證據（見本
    院98年度審易字第851 號卷第25頁背面），本院審酌其作成
    時之情況，並無不適當之情事，均得作為證據。
貳、有罪部分認定事實所憑之證據及理由：
    訊據被告乙○○、甲○○矢口否認有何詐欺丙○○○之犯行
    ，乙○○辯稱略以：案發期間甲○○在醫院開刀，該2 台車
    均非伊所有，伊之前涉犯之金光黨詐欺案件，伊均坦承，且
    已遭判刑，伊從未扮演載被害人之前車司機，而係開後面監
    控的車子云云，甲○○辯稱略以：案發當天伊在家，因開刀
    無法下床，伊未曾於桃園犯案，並不認識戊○○，伊之前涉
    犯之金光黨詐欺案件，伊均扮演傻女之角色，從不扮演貴婦
    人角色云云。惟查：
一、證人即被害人丙○○○於本院審理時證述略以：伊當時在郵
    局擔任志工，97年6 月18日乙○○、甲○○還有一個瘋女人
    ，他們在統一便利超商看到伊一個人，貴婦人即甲○○告訴
    伊，她旁邊的瘋女人很可憐，被人家騙，甲○○就問伊有無
    存款，甲○○說其有開工廠，她也要回工廠去拿存摺領錢，
    她說瘋女人很可憐，有很多錢，甲○○說把瘋女人的錢騙過
    來，不然瘋女人出去也是被小白臉騙走，甲○○說可以將瘋
    女人的錢騙過來去做善事，故甲○○就叫伊去領一筆錢，去
    跟瘋女人比誰的錢較多，如果伊的錢比瘋女人的錢多，就可
    以將瘋女人的錢騙過來，甲○○說瘋女人手上有很多錢，故
    伊才領出210 萬元。該2 女子於統一便利超商與伊交談時，
    司機開車過來，貴婦人即甲○○就叫伊上車，瘋女人稱她是
    有錢人，要坐前座，即先上車，該2 女子問伊何處有跳舞之
    地方，該瘋女人並從外套裡拿出數疊千元鈔，稱有180 萬元
    ，車子開到介壽路之山本建設房子處，貴婦人稱下車領錢，
    一下子該貴婦人又上車，車子開回原來之統一便利超商，伊
    回家拿定存單、印章後，自行去郵局領錢後上車，甲○○將
    錢用報紙包一包交給伊保管，並要伊下車，稱跳完舞再回來
    載伊。後來伊打開報紙就看到是飲料之鋁箔包，伊就拿到四
    維派出所報案。被告乙○○即當日之司機，當日車上另有扮
    演瘋女人及貴婦人之人，該貴婦人即被告甲○○。因該司機
    有轉頭過來與伊交談，問伊是否退休，有無運動，伊有看他
    的臉，他的臉較四方，伊對此印象深刻，被告乙○○於審理
    時所戴眼鏡與警詢時司法警察提供予伊指認之被告乙○○照
    片所戴眼鏡是否相同伊認不出來，因伊不是從眼鏡之特徵確
    認被告是否係涉案之人。伊當庭聽甲○○說話就是有客家口
    音，伊確定當日詐騙伊之人確係乙○○、甲○○等語（詳本
    院審理卷第97頁背面至第103 頁背面、第144 頁背面至第14
    8 頁背面），核與證人即被害人丙○○○於偵訊之證述大致
    相符（詳97年度偵字第25249 號卷第31頁至第39頁背面、第
    69頁至第70頁、第11頁），並有路口監視錄影翻拍照片16張
    附卷可佐（詳97年度偵字第25249 號卷第50頁至第57頁背面
    ），自堪採信。
二、雖證人即被害人丙○○○於警詢時指稱被告甲○○係瘋女人
    ，與審理及偵查中指證甲○○為貴婦人等情，有所出入，惟
    證人丙○○○於審理時已澄清說明，因在警詢時未看到本人
    ，僅依照片指認致有所誤認，至偵訊時看到甲○○本人，伊
    才認出甲○○是貴婦人等語，按僅憑依被告甲○○另案涉案
    照片指認，確有誤認之可能，況依卷附照片（詳偵查卷第40
    頁）該另案扮演瘋女人之甲○○，與另案扮演貴婦人之女子
    五官輪廓確有幾分神似，惟證人丙○○○於偵訊時看到甲○○本人時即明白指認甲○○係貴婦人等情，堪認證人丙○○○應係依其親身經歷而為指認無誤。至被告甲○○質疑其並
    非證人丙○○○所述40餘歲，且其為江西人，怎會有客家口
    音。惟被告歲數若干，究係30餘歲，或40餘歲，除非差距甚
    鉅，否則係隨觀者主觀認知，及被告保養程度而有異；至是
    否客家口音，亦係聽者主觀認知及體會，甲○○之語調是否
    與客家語相似，亦係丙○○○個人之認知所致，如非極端歧
    異不相似，自本與事理無違，是證人丙○○○所稱之40餘歲
    ，有客家口音，雖與被告甲○○實際上為30餘歲，且非客家
    人不相符合，惟仍難遽認證人指證有誤。又證人丙○○○於
    警詢時雖一度誤認被告戊○○之口卡照片為司機，惟其後經
    司法警察提供較為清晰之被告乙○○另案涉案照片，證人丙○○○於其後警詢即明確指認被告乙○○為司機，其於審理
    時並補充說明：因乙○○有轉頭過來與伊交談，問伊是否退
    休，有無運動，伊有看他的臉，他的臉較四方，伊對此印象
    深刻。本院並以乙○○警詢中相片所戴眼鏡提示予證人辨認
    是否與當庭乙○○所戴眼鏡為相同型式，證人答稱認不出來
    ，足證證人並非以眼鏡為其辨識標準，而係以對乙○○整體
    之印象為指認，堪認證人丙○○○應係依其親身經歷而為指
    認無誤。
三、又被告甲○○辯稱略以：因開刀無法下床，當日未出門，不
    可能涉犯本案云云。經查，本案案發時間係97年6 月18日下
    午1 時10分許，惟依卷附優生婦產科醫院98年1 月20日優院
    字第000081號函可知，被告甲○○於97年6 月9 日出院至同
    月30日追蹤診療期間，日常行動尚可，亦無插尿管之情形，
    是甲○○於案發時，並非仍在醫院，更無不能外出行動之困
    難，據此尚難形成不在場之合理懷疑。
四、至於乙○○辯稱略以：伊之前涉犯之金光黨詐欺案件，伊從
    未扮演司機，均係開後面跟監的車子云云，甲○○辯稱略以
    ：伊之前涉犯之金光黨詐欺案件，伊均扮演傻女之角色云云
    。經查，被告甲○○於本院審理時供稱略以：伊另案即臺灣
    彰化地方法院97年度易字第1554號涉犯之金光黨詐欺案件，
    係蔡枝花扮貴婦人，伊扮瘋女人，後蔡枝花過世後，由「香
    香」即「游淑年」扮貴婦人，伊與她在高雄犯過一件，她在
    彰化也有被判刑等語，乙○○於本院審理時供稱略以：伊曾
    被判刑之案件洪德忠是開前面那台車之人，在高雄的案件我
    有載1 位70幾歲的張仕森，在彰化的案件載的是洪德忠的朋
    友，伊不知道他的名字，如果知道，就會說了等語，並有臺
    灣彰化地方法院97年度易字第1554號刑事判決附卷可佐。可
    知被告乙○○與甲○○2 人參與之金光黨集團，被告2 人未
    必與每個成員都熟識，有些是朋友找來參與的，只要信任該
    朋友即可，其找來的人就算不熟識，一樣可以組成金光黨，
    是每次參與金光黨詐欺案件之人未必相同，所扮演之角色亦
    未必同一，縱如被告2 人所述乙○○於另案均從未扮演司機
    ，均係開後面跟監的車子，甲○○均扮演傻女之角色，亦無
    礙於其等於本案分別擔任司機、貴婦人之事實，蓋本案如又
    係與不熟識之成員共犯，則由已經驗豐富之被告扮演較為關
    鍵性的吃重角色詐騙被害人，並非不可想像，凡事均有第1
    次，豈能謂第1次扮演不同角色即能卸責？
五、末查被告甲○○與辯護人於最後言詞辯論期日另提出身高抗
    辯，而辯稱（略以）：甲○○身高158 公分，依監視畫面中
    兩位女子（指行騙者與被害人丙○○○）之身高差距，監視
    畫面中的行騙女子身高明顯高於被害人甚多，而與被告甲○○之身高顯有相當大的差距云云。惟查，依卷附本院依職權
    查詢之被告甲○○前科照片3 張身高均超過160 公分（詳本
    院98年度易字第671 號卷第173 頁至第175 頁），又經本院
    命被告甲○○至本院法警室拍攝附有身高刻度，分別穿著鞋
    子及不穿鞋子之照片，其身高約160 公分上下（詳本院審理
    卷第195 頁至第198 頁），另因審判期日被告甲○○穿、脫
    鞋之照片，對其身高差異並不大，而其前科資料照片中照片
    身高明顯高過160 公分數公分，可見甲○○之身高若干會因
    為其所穿鞋子之高度而影響身高差異甚大，而被害人丙○○○之身高僅有146.2 公分，有丙○○○體檢表附卷可稽（詳
    本院審理卷第180 頁），依路口監視畫面顯示被害人與該女
    子之身高確實有一段差距，即使依被告甲○○自陳158 公分
    與被害人丙○○○之146 公分差距12公分之多，加上監視畫
    面所拍攝的影像會有些微膨脹之效果，此自本院在法庭內所
    見之丙○○○就沒有畫面中顯現的胖可以證明，據此本院認
    為無必要再令被害人到庭與被告並肩勘驗，更何況上二次審
    判期日被害人均到庭作證，不論是被告或辯護人均未有此聲
    請，至言詞辯論才有此聲請，之前被害人也表示不願意再到
    庭，本院認為沒有必要勞煩被害人到庭進行與監視畫面其實
    差距不大之勘驗，何況，依路口監視畫面顯示被害人與該女
    子係前後站立，並非並肩站立於同一水平線上，自無從據此
    推論2 人間身高差距若干。被告甲○○辯稱路口監視畫面顯
    示之行騙女子與伊身高不符，而非被告其人云云，自難採信
    。
六、綜上所述，被告乙○○、甲○○2 人以俗稱「金光黨」之詐
    欺手段詐騙丙○○○之犯行，事證明確，應依法論科。
、論罪科刑之依據：
一、按共同正犯，係共同實施犯罪行為之人，在共同意思範圍內
    ，各自分擔犯罪行為之一部，相互利用他人之行為，以達其
    犯罪之目的，其成立不以全體均行參與實施犯罪構成要件之
    行為要件；參與犯罪構成要件之行為者，固為共同正犯；以
    自己共同犯罪之意思，參與犯罪構成要件以外之行為，或以
    自己共同犯罪之意思，事前同謀，而由其中一部分人實行犯
    罪之行為者，亦均應認為共同正犯，使之對於全部行為所發
    生之結果，負其責任，司法院大法官會議釋字第109 號解釋
    著有明文。本案被告乙○○、甲○○，係以自己參與犯罪之
    意思，各自為上開犯罪之分工，相互利用他人之行為，以達
    其犯罪之目的，自應對於全部所發生之結果共負刑責。是核
    被告乙○○、甲○○對於被害人丙○○○所為，均係犯刑法
    第339 條第1 項之詐欺取財罪。被告乙○○、甲○○與真實
    年籍不詳扮演瘋女人之女子、及尾隨於丙○○○身後之6472
    -UT 自用小客車上之成年人有犯意聯絡及行為分擔，均為共
    同正犯。又查，被告乙○○與甲○○2 人曾於95年間，因共
    同犯詐欺罪，經臺灣高雄地方法院以95年度易字第634 號判
    決各判處有期徒刑4 月確定，並均於95年9 月6 日易科罰金
    執行完畢，有臺灣桃園地方法院檢察署刑案資料查註紀錄表
    及臺灣高等法院被告前案紀錄表在卷可據。被告乙○○與甲○○2 人在受上開有期徒刑之執行完畢後，於5 年以內故意
    再犯本案有期徒刑以上之罪，均為累犯，均應依據刑法第47
    條第1 項之規定，各加重其刑。
二、爰審酌被告乙○○、甲○○2 人均身心健全，且均另於高雄
    、彰化等地已有相同以俗稱「金光黨」之詐欺手段之詐欺取
    財前科仍不知悔誤，再為本案詐欺取財犯行，其等惡性與對
    社會治安所生危害均非輕微，及其等所犯詐欺取財罪對被害
    人丙○○○詐騙金額達210 萬元，造成被害人損害甚鉅，迄
    今未尋獲分毫，以及被告2 人均否認犯行，且未與被害人達
    成和解之犯後態度等一切犯罪情狀，各量處如主文所示之刑
    。
肆、戊○○無罪部分：
一、公訴意旨（略以）：被告戊○○共同意圖為自己不法之所有
    ，與乙○○、甲○○共組金光黨之詐欺集團，由乙○○、甲○○於97年6 月18日下午1 時10分許，在桃園縣八德市○○
    路○ 段332 號前，夥同其他姓名年籍不詳之共犯，以戊○○
    及不知情之周明德（另為不起訴處分）所提供之車牌號碼62
    03-TK 、6472-UT 自用小客車作為犯罪之交通工具，由乙○○扮演司機，駕駛車牌號碼6203-TK 自用小客車，甲○○扮
    演貴婦人，另1 名年籍不詳之女性扮演瘋女人，而由甲○○
    主動與丙○○○搭訕，並向其誑稱：「她（指瘋女人）笨笨
    的，拿錢給小白臉花；不如我們一起騙她的錢，再拿出來做
    愛心善事，我們一起比比看誰的錢多，輸的人就把錢給對方
    。」致丙○○○陷於錯誤，返家拿取郵局存摺至郵局領取21
    0 萬元；期間，尾隨於丙○○○身後之6472-UT 自用小客車
    上之人，分別下車監視丙○○○之行動，待丙○○○領取現
    金搭上6203-TK 自用小客車之際，金光黨之成員即以預藏之
    報紙包裹之鋁箔包飲料4 瓶，暗中掉包，而騙得丙○○○之
    210 萬元後逃逸。因認被告涉犯刑法第339 條第1 項之詐欺
    取財罪嫌。
二、按犯罪事實應依證據認定之，無證據不得認定犯罪事實；且
    不能證明被告犯罪者，應諭知無罪之判決，刑事訴訟法第15
    4 條第2 項、第301 條第1 項前段分別定有明文。復按刑事
    訴訟上證明之資料，無論其為直接證據或間接證據，均須達
    於通常一般之人均不致有所懷疑，而得確信其為真實之程度
    ，始得據為有罪之認定，若其關於被告是否犯罪之證明未能
    達此程度，而有合理之懷疑存在時，致使無從形成有罪之確
    信，在刑事訴訟「罪疑唯輕」、「無罪推定」原則下，依據
    「罪證有疑，利於被告」之證據法則，即不得遽為不利被告
    之認定，最高法院76年台上字第4986號判例意旨曾強調此一
    原則，足資參照。又按最高法院於92年9 月1 日刑事訴訟法
    修正改採當事人進行主義精神之立法例後，特別依據刑事訴
    訟法第161 條第1 項規定（檢察官就被告犯罪事實，應負舉
    證責任，並指出證明之方法），再次強調謂：「檢察官對於
    起訴之犯罪事實，應負提出證據及說服之實質舉證責任。倘
    其所提出之證據，不足為被告有罪之積極證明，或其指出證
    明之方法，無從說服法院以形成被告有罪之心證，基於無罪
    推定之原則，自應為被告無罪判決之諭知」等語（最高法院
    92年台上字第128 號判例意旨參見）。此即學說上所稱基於
    嚴格證明法則下之「有罪判決確信程度」，對於被告是否犯
    罪之證據應證明至「無庸置疑」之程度，否則，於無罪推定
    原則下，被告自始被推定為無罪之人，對於檢察官所指出犯
    罪嫌疑之事實，並無義務證明其無罪，即所謂不「自證己罪
    原則」，而應由檢察官負提出證據及說服之責任，如檢察官
    無法舉證使達有罪判決之確信程度，以消弭法官對於被告是
    否犯罪所生之合理懷疑，自屬不能證明犯罪，即應諭知被告
    無罪。
三、本件檢察官認被告戊○○涉有刑法第339 條第1 項之詐欺取
    財罪嫌，係以被告戊○○所辯將證件借給他人，於97年2 月
    始發現被冒名買車等情，經臺灣桃園地方法院檢察署函交通
    部公路總局台北區監理所函覆之汽車車籍資料記載，6203-T
    K 自用小客車係於97年3 月間，始移轉過戶予被告戊○○，
    此與被告於偵訊所辯稱於97年2 月間，即收到汽車違規罰單
    始知名下有6203-TK 自用小客車前、後時間點顯有不合。另
    依常情，如係欲擔任他人借款之保證人，勢必事先對於借款
    之內容、目的，乃至於貸款相關之當事人等資料均查之甚詳
    ；被告戊○○卻對此完全不知，只泛稱是將身份證件借給1
    位友人之友人黃小姐，是其所辯，亦顯不足採為其主要論據
    。訊據被告固坦認其將身分證件借予友人「丁○○」供其女
    買車之用，事後於97年3 月有去補發身分證件等情，然堅決
    否認有何上揭詐欺取財罪嫌，辯稱：伊不會駕駛，亦未將該
    車借予他人，伊對本案毫不知情等語。經查：
  (一)被告乙○○、甲○○於本院審理時均稱不認識被告戊○○，
    而證人即被害人丙○○○亦僅稱司法警察提示戊○○照片告
    知其係當天2 台車，其中1 台車之車主，其於警詢中雖一度
    誤認被告戊○○之口卡照片為司機，惟其後經司法警察提供
    較為清晰之被告乙○○另案涉案照片，其後警詢即明確指認
    被告乙○○為司機等語，是依被告乙○○、甲○○所述及證
    人即被害人丙○○○之證述，均難以遽予推論被告戊○○參
    與本件詐欺犯行。
  (二)又查，系爭6203-TK 自用小客車係於97年3 月6 日移轉過戶
    予被告戊○○，並有一般違規3 件，有交通部公路總局台北
    區監理所98年1 月16日北監車字第0980000556號函暨車籍查
    詢資料、汽車過戶申請登記書資料附卷可佐（詳97年度偵字
    第25249 號卷第106 頁至第110 頁），而被告戊○○曾於97
    年3 月12日申請補發補發國民身分證，有臺北縣板橋市戶政
    事務所98年1 月16日北縣板戶字第0980000657號函可稽（詳
    97年度偵字第25249 號卷第103 頁），是被告戊○○所辯，
    因接獲車輛違規罰單始悉因將身分證借予他人而以其名義買
    車，事後因此而申請補發補發國民身分證等語，尚非全然虛
    妄。至於被告戊○○雖於98年1 月8 日偵訊供述時誤記為97
    年2 月間收到汽車違規罰單云云，惟究係97年3 月間，抑或
    97年2 月間收到汽車違規罰單，時間相近，縱有誤記，非無
    可能，而難僅據此為不利被告之認定。
  (三)復查，雖因證人丁○○傳拘未到，而無從查明被告所供將身
    分證件借予友人丁○○供其女買車等語，是否與事實相符，
    惟經本院依職權查詢丁○○之臺灣高等法院被告全國前案紀
    錄表可知，被告曾為丁○○之具保人，並遭沒入保證金等情
    （詳本院98年度易字第671 號卷第81頁至第82頁），是被告
    所辯丁○○確有其人，依其所辯情節，亦非無可能。
  (四)雖6203-TK 自用小客車於97年3 月間移轉過戶予被告戊○○
    ，惟將該車輛借名登記於告戊○○名下，或由被告戊○○將
    該車輛借予他人使用之原因多端，於無其他證據佐證被告戊○○知悉金光黨詐騙一節之情形下，尚難僅以該車輛登記於
    告戊○○名下之事實，即遽予推論被告戊○○提供車輛參與
    金光黨詐騙等情。
四、綜上所述，本件檢察官所提出證據，尚不足以證明被告有何
    刑法第339 條第1 項之詐欺取財罪之犯行，此外，復查無其
    他積極之證據，足認被告有檢察官所指之詐欺之犯行，被告
    犯罪即屬不能證明，揆諸首揭法律規定及說明，本件應諭知
    被告戊○○無罪之判決。
伍、據上論斷，應依刑事訴訟法第299 條第1 項前段、第301 條
    第1 項，刑法第28條、第339 條第1 項、第47條第1 項，刑
    法施行法第1 條之1 第1 項、第2 項前段，判決如主文。
本案經檢察官洪敏超到庭執行職務
中    華    民    國    99    年    1     月    20    日
                  刑事第六庭  審判長法  官  錢建榮
                                    法  官  呂美玲
                                    法  官  宣玉華
以上正本證明與原本無異。
如不服本判決應於收受判決後10日內向本院提出上訴書狀，並應
敘述具體理由。其未敘述上訴理由者，應於上訴期間屆滿後20日
內向本院補提理由書(均須按他造當事人之人數附繕本)「切勿逕
送上級法院」。
                                    書記官  陳育萱
中    華    民    國    99    年    1     月    29    日
附錄本案論罪科刑法條全文：
中華民國刑法第339條
（普通詐欺罪）
意圖為自己或第三人不法之所有，以詐術使人將本人或第三人之
物交付者，處5 年以下有期徒刑、拘役或科或併科1 千元以下罰
金。
以前項方法得財產上不法之利益或使第三人得之者，亦同。
前二項之未遂犯罰之。

司法院資訊處製作；財團法人民間司法改革基金會備份。
